Inventaris van het archief van mr. P.B. van Lelyveld [levensjaren 1750-1824], 1547-1795
Nationaal Archief, Den Haag
Portefeuille n. 13
Uitvoerige Staat der Admiraliteiten in 1786. (meest geschreven stukken)
Portefeuille n. 14
Troubelen der jaren 1784, 1787, 1788 en 1789
Allen gedrukt met uitzondering van een cahier papieren, rakende den fiskaal van de Admiraliteit P. Paulus 1788
Portefeuille n. 16 - Bevat de volgende geschreven stukken:
Concept-notulen en andere papieren voor de Besoignes, gehouden met de Commissie van het Defensiewezen en met de Admiraliteiten (1786) (zie Admiraliteitscollectie Van der Heim, inv.nr. 141)
Enige Conceptadvisen, gediend hebbende in de Haagsche Admiraliteits Besoignes (1786-1790); (op beide staat aangeteekend "afgedaan en kunnen verscheurd worden. L.")
Preadvies of te Memorie van de H.H. Gecommitteerden wegens de Mazen
Gedrukte Memorie, houdende het Generaal Rapport van de personele Commissie van het Defensiewezen (28 Oct. 1789) (zie Admiraliteitscollectie Van der Heim, inv.nr. 142)
Eenige daarop gevolgde (gedrukte) Resolutien 1790-1794
Portefeuille n. 17
Schippersboek (1784)
Publicaties
Lijst van te raadplegen literatuur
Deursen, A.Th. van."Staatsinstellingen in de Noordelijke Nederlanden, 1579-1780", in: Algemene Geschiedenis der Nederlanden, V, Bussum 1980, 350-385.
Fockema Andreae, S.J. De Nederlandse Staat onder de Republiek, Amsterdam 1961.
Hugenholtz, W.R. en Boels, H. "De Griffie van de Staten-Generaal en van de Nationale Vergadering, 1780-1798", in: Tijdschrift voor Geschiedenis, 90, (1977), 391-422.
Japikse, N.M. "De Staten Generaal in de achttiende eeuw" in: 500 jaar Staten-Generaal. Van Statenvergadering tot volksvertegenwoordiging, Assen 1963.
Riemsdijk, Th. van. De Griffie van Hare Hoog Mogenden. Bijdrage tot de kennis van het archief van de Staten-Generaal der Verenigde Nederlanden, 's-Gravenhage 1885.
Schöffer, I. "Naar consolidatie en behoud onder Hollandse leiding, 1593-1717", in: 500 jaar Staten-Generaal. Van Statenvergadering tot Volksvertegenwoordiging, Assen 1963.
Vries, O. "Klerken ter Griffie van de Staten-Generaal in de achttiende eeuw. Een prosopografisch onderzoek", in: Bijdragen en Mededelingen betreffende de Geschiedenis der Nederlanden, 96, (1981), 26-70.
Wichers, L. "Journaal van den raadpensionaris Laurens Pieter van de Spiegel", in: Bijdragen en Mededelingen van het Historisch Genootschap, 15, (1894), 1-61.
Bijlagen
Concordans
De boven de kolommen vermelde jaartallen hebben betrekking op de overdracht van de lijst van stukken door J.F. van Oordt in 1844 en de inventarisaties: ± 1860 Leupe, 1896 Hingman, 1922 Volontair, 1982 Eymael.
1 657 3133 1 100
2 101
3 104
4 105
5 107
6 105
7 106
8 108
9 93
10 90
11 91
12 2
13 2
14 3
15 5
16 6
17 6
18 6, 76
19 7
20 6
21 6
22 6
23 2
24 6
25 6
26 6
27 6
28 6
29 2
30 6
31 87
32 64
33 13
34 55
35 18
36 56
37 42
38 19
39 52
40 58
41 124
42 57
43 50
44 15
45 89
46 85
47 122
6 662 3134 48 94
49 86
50 88
51 88
52 88
53 81
54 81
55 88
56 88
57 88
58 88
59 88
60 88
61 88
62 110
63 111
64 99
65 23
66 84
67 8
68 98
69 17
70 4
71 16
72 20
73 20
74 28, 73
75 78
76 79
77 95
78 10
79 109
80 9
81 11
82 24
83 1
84 102
85 1
86 21
87 18
88 83
89 125
90 103
91 89
92 20
93 46
94 22
95 12
96 112
97 81
98 79
99 77
100 123
101 97
102 96
103 82
104 10
9 665 3135 105 119
106 115
107 121
108 118
109 121
110 121
111 121
112 121
113 121
114 14
115 119
116 120
117 121
118 116
119 120
120 117
121 114
10 666 3136 122 88
123 75
124 71
125 88
126 72
127 66
128 67
129 68
130 71
131 70
132 88
133 89
134 71
135 71
136 71
137 71
138 72
139 72
140 72
141 69
142 72
143 69
144 69
145 69
146 69
147 69
148 69
149 70
150 70
151 70
152 74
153 74
154 89
155 74
156 74
157 74
12 668 3137 158 79
159 79
160 80
161 80
162 80
163 80
164 80
165 80
166 80
167 80
15 671 3138 168 33
169 31
170 32
171 30
172 34
173 113
174 36
175 35
176 47
177 48
178 46
179 46
180 46
181 46
182 46
183 88
184 44
185 43
186 45
187 95
188 51
189 47
190 38
191 45
192 40
193 39
194 72
195 37
196 29
197 45
198 49
199 89
200 41
201 26
202 27
203 92
204 54
205 53
206 25
207 59
208 61
209 60
210 62
211 65
212 65
213 63
214 79
215 79
Beschrijving van de series en archiefbestanddelen
- Hoge Colleges van Staat, I.
  - Staten-Generaal, A.
    - Besognes, 1.
      - Stukken betreffende besognes van de Staten-Generaal, 1713, 1719; 1; 3 stukken
    - Griffie, 2.
      - Stukken betreffende de inrichting en werkwijze van de griffie van de Staten-Generaal, 1643, 1680, 1790, 1792; 2; 1 omslag
      - Commissiebrieven van de Staten-Generaal, 1781, 1787, 1790; 3-5; 3 stukken
        - Voor Philips F. Tinne waarbij hij benoemd wordt tot directeur van de buitenlandse depêches, Afschrift. 1781, 3
        - Voor Hendrik Fagel de Jonge waarbij hij benoemd wordt tot assistent van griffier Hendrik Fagel de Oude, Gedrukt. 1787, 4
        - Voor mr. Bernard P. van Lelyveld waarbij hij benoemd wordt tot commies, 1790, 5
      - Stukken betreffende het onderzoek van de Personele Commissie van het Financiewezen naar bezuinigingen op de schrijflonen en de daaruit voortvloeiende reorganisatie van de griffie, 1787-1792; 6; 1 omslag
        Zie inv. nr. 78.
      - Secrete brief van de Staten-Generaal aan de provincies over de geheimhouding van secrete stukken, Gedrukt., 1728; 7; 1 stuk
      - Resoluties van de Staten-Generaal over in geval van brand t.a.v. de griffie en haar personeel te nemen maatregelen, Gedrukt., 1757-1759; 8; 2 stukken
  - Raad van State, B.
    - Instructie voor de Raad van State, Afschrift., 1588; 9; 1 stuk
    - Stukken betreffende competentiegeschillen tussen de Raad van State en de Staten-Generaal, 1719, 1792; 10; 1 omslag
    - Dossier inzake ontwerpreglementen op de revisie van sententiën van de Raad van State, 1719-1724; 11; 1 omslag
    - Secrete resolutie van de Staten-Generaal over vorderingen van vreemde vorsten, wegens achterstallige oorlogsschulden, met bijlagen. Gedrukt., 1720; 12; 2 stukken
  - Admiraliteiten, C.
    Voor andere stukken die tot het archief van Van Lelyveld behoord hebben zie inleiding blz. VIII-IX
    - Advies van de gecommitteerden van de Admiraliteiten in Holland aan de Gecommitteerde Raden over een geschil van jurisdictie tussen het gerecht en de Admiraliteit van Amsterdam, met bijlagen. Gedrukt., 1745; 13; 1 omslag
    - Resolutie van de Staten van Holland op het geven van het contra-saluut door oorlogsschepen van de Republiek in Oost- en West-Indië, met bijlage. Gedrukt., 1783; 14; 2 stukken
    - Resolutie van de Staten-Generaal t.b.v. de Admiraliteiten inzake de introductie van de nieuwe Franse nationale vlag, met bijlagen. Gedrukt., 1790; 15; 1 stuk
  - Huis van Oranje-Nassau, D.
    - Resoluties van de Staten-Generaal betreffende de terugkeer van Willem V in Den Haag en het herstel van het stadhouderschap, Gedrukt., 1787; 16; 3 stukken
    - Resoluties van de Staten-Generaal betreffende het lidmaatschap van Willem V van de Raad van State en zijn benoeming tot Kapitein-Generaal, Gedrukt., 1790; 17; 1 stuk
    - Stukken betreffende de regeling van de voogdij over Willem V; met instructie van de Staten van Utrecht voor de hertog van Brunswijk als waarnemend Kapitein-Generaal voor de minderjarige Willem V, 1754, 1759; 18; 2 stukken
    - Resoluties van de Staten-Generaal en de Staten van Holland en West-Friesland betreffende de begrafenis van prinses Anna, met bijlagen. Gedrukt., 1759; 19; 2 stukken
    - Resolutie (Gedrukt) van de Staten-Generaal over de geboorte van een kleinzoon van Willem V, 1792 met lijsten van retroacta over geboorten en dopen over de perioden, 1760-1761 en 1770-1774; 20; 3 stukken
    - Staten van scheiding en deling van de goederen van de nalatenschap van Willem III tussen het Huis Oranje-Nassau en de koning van Pruisen, Afschrift., (1711); 21; 2 stukken
    - Memorie van de Nassause Domeinraad aan de Staten-Generaal op een rekest van schout en regenten van Etten, inzake het aanstellen van ontvangers in de dorpen van de Baronie, Gedrukt., (1724); 22; 1 stuk
      Afgedaan bij rapport van 25 februari 1724.
  - Nationale Vergadering, E.
    - Ontwerpreglement van het Comité te Lande voor de Staten-Generaal aangaande de bijeenroeping van een Nationale Vergadering, met begeleidende brief. Gedrukt., 1795; 23; 2 stukken
- Generaliteitszaken, II.
  - Algemeen, A.
    - Stukken betreffende het afleggen van de eed van 'corruptie' door overheidspersoneel, 1715; 24; 3 stukken
      Een stuk in tweevoud.
    - Brief van de Staten van Utrecht aan de Staten-Generaal aangaande de vrijheid van drukpers n.a.v. een smaadschrift tegen prinses Wilhelmina, Gedrukt., 1783; 25; 1 stuk
      Rec. 16 januari 1783.
    - Resolutie van de Staten van Zeeland op de handhaving van de huidige staatsregeling en regeringsvorm, met bijlagen. Gedrukt., 1786; 26; 1 stuk
    - Akte van verbintenis van enige leden en ministers van de regering en justitie in Zeeland, tot handhaving van de ware republikeinse constitutie, huidige regeringsvorm en burgerlijke vrijheid, Gedrukt., 1786; 27; 1 stuk
    - Formulieren van commissies van de Staten-Generaal voor het leger, de raad ter Admiraliteit en koloniën, voor het verlenen van octrooien en paspoorten, Gedrukt., (1794); 28; 1 omslag
    - Memorie over betaling van het collateraal van goederen binnen verschillende souvereiniteiten gelegen, Afschrift., z.d; 29; 1 stuk
  - Gewestelijke Zaken, B.
    - Gelderland, 1.
      - Bestuursinrichting, a.
        - Constitutie van Karel V voor de lenen in het vorstendom Gelre en het graafschap Zutfen, Afschrift., 1547; 30; 1 stuk
        - Verordening en reglement van Willem V voor de regering van Gelderland, Gedrukt., 1750; 31; 1 stuk
        - Voorlopige ordonnantie van de Staten van Gelderland over de appèls of provocaties die volgens het reglement d.d. 9 februari 1675 onder het provinciale hof van Gelderland komen te vallen, Gedrukt., 1689; 32; 1 stuk
        - Reglement van de Staten van Gelderland op de militaire jurisdictie in Gelderland, Gedrukt., 1787; 33; 1 stuk
      - Gewestelijke financiën, b.
        - Staat van lasten en inkomsten van de kwartieren Nijmegen, Zutfen en Arnhem over het jaar (Afschrift), 1692; 34; 1 stuk
        - Instructie voor de landschapsgecommitteerden tot taxatie van kohieren der verponding over alle onroerende goederen in Gelderland, Afschrift., 1649; 35; 1 stuk
        - Reglement van de Staten van Gelderland op de kosten en misen van justitie, Afschrift., 1715; 36; 1 stuk
    - Holland, 2.
      - Bestuursinrichting, a.
        - Resolutie van de Staten van Holland over het komen ter dagvaart, Gedrukt., 1581; 37; 1 stuk
        - Instructie van de Staten van Holland voor hun gecommitteerde raden en hun gedeputeerden ter Staten-Generaal, Gedrukt., 1669, 1670; 38; 2 stukken
        - Resolutie van de Staten van Holland op het afleggen van de eed van zuivering bij het aanvaarden van een politiek ambt, Gedrukt., 1675; 39; 1 stuk
        - Resolutie van de Staten van Holland op het verbod voor de hoven van justitie om zich te bemoeien met de openbare orde, Gedrukt., 1674; 40; 1 stuk
        - Stukken betreffende het geschil over het lidmaatschap van Arnold Joost van Keppel, graaf van Arbemarle, van de riddderschap van Holland, 1690-1715; 41; 2 stukken
        - Resolutie van de Staten van Holland betreffende een geschil over de aanstelling van Salomon van Echteren tot burgemeester van Haarlem, met bijlagen. Gedrukt., 1759; 42; 1 omslag
        - Stukken betreffende de aanstelling van mr. Laurens Pieter van de Spiegel tot raadpensionaris van Holland en verlenging van zijn ambtsperiode, 1787, 1792; 43; 2 stukken
      - Gewestelijke financiën, b.
        - Staat van lasten en inkomsten van Holland, Afschrift., 1750; 44; 1 stuk
        - Stukken betreffende de heffing van verbruiksbelastingen in Holland, 1750-1752, 1791; met lijst van retroacta, 1641. [1641-1791]; 45-46; 2 omslagen
          - 1750-1752, 45
          - 1791; met lijst van retroacta, 1641. [1791, 1641], 46
        - Stukken betreffende staatsleningen, 1750, 1794; 47; 2 stukken
      - Overige onderwerpen, c.
        - Ordonnantie en reglement van het Hof van Holland op de arbeidsvoorwaarden voor dienstboden, Gedrukt., 1679; 48; 1 stuk
        - Plan ter verbetering van de stranden langs de Noordzee, Gedrukt., 1757; 49; 1 stuk
        - Plan voor de vergemakkelijking van de geldcirculatie, ter handhaving van het krediet op de beurs van Amsterdam, met bijlage. Gedrukt., z.d.; 50; 1 stuk
        - Memorie over de gevolgen van het faillissement van het handelshuis De Neufville, Afschrift., 1763; 51; 1 stuk
        - Oprichtingsakte van een verzekeringsmaatschappij te Amsterdam onder de naam 'Nederlandsche Assurantie Compagnie', Gedrukt., 1776; 52; 1 stuk
    - Zeeland, Utrecht, Friesland, Overijssel, Groningen, 3.
      - Resoluties van de Staten van Zeeland betreffende een compensatie voor Gerard van der Nisse, heer van Kruiningen, in ruil voor het afstaan van het patronaatsrecht in de heerlijkheid Zaamslag, Afschrift., 1651; 53; 1 stuk
      - Resoluties van de Staten van Zeeland over een verhoging van het klein zegel en de heffing ervan, Gedrukt., 1697; 54; 1 stuk
      - Resolutie van de Staten van Utrecht over de volgorde van de te noemen overheden in het gebed in de Hervormde Kerk, Gedrukt., 1751; 55; 1 stuk
      - Stukken betreffende het geschil over de adellijke geboorte van Philip Jacob van Borssele van der Hooghe i.v.m. zijn lidmaatschap van de Staten van Utrecht, Gedrukt., 1758; 56; 1 deel
      - Publicatie van een contract van een beleggingsmaatschappij, op te richten in de stad Utrecht, Gedrukt., 1774; 57; 1 stuk
      - Advies namens de Staten van Utrecht aan de plattelandsbevolking over de behandeling, ter voorkoming en genezing, van dysentrie, Gedrukt., 1779; 58; 1 stuk
      - Regeringsreglement van Willem IV voor Friesland, Gedrukt., 1748; 59; 1 stuk
      - Secrete brief van de Staten van Friesland aan de Staten-Generaal met een deductie over de slechte financiële positie van Friesland, met bijlage. Gedrukt., 1782; 60; 1 stuk
      - Reglement op de militaire jurisdictie in Friesland, gepubliceerd in de Leeuwarder Zaterdags Courant van 6 juni 1789., 61; 1 stuk
      - Instructie voor de gedeputeerden van Overijssel ter vergadering van de Staten-Generaal, 1708; met explicatie, Afschrift., 1709; 62; 1 stuk
      - Regeringsreglement van de Staten-Generaal voor de Ommelanden, Gedrukt., 1663. 1709; 63; 1 stuk
      - Brief van de gedeputeerden van de Ommelanden aan de Staten-Generaal over onenigheden tussen de leden van de Ommelander vergadering, met bijlagen. Gedrukt., 1732; 64; 1 stuk
      - Stukken betreffende schending van het territorium van de Ommelanden door de stad Groningen, 1787, 1788; 65; 2 stukken
  - Leger en Vloot, C.
    voor andere stukken die tot het archief van Van Lelyveld behoord hebben zie inleiding blz. VIII-IX
    - Resolutie van de Staten-Generaal over voorschriften voor de officieren over de militie te velde, Gedrukt., 1704; 66; 1 stuk
    - Instructie voor de gedeputeerden te velde, Afschrift., 1705; 67; 1 stuk
    - Stukken betreffende maatregelen tegen excessen en gebrek aan discipline in het leger, bestemd voor de gedeputeerden te velde, 1705, 1706; 68; 1 omslag
    - Stukken betreffende het onderzoek van de Personele Commissie van het Defensiewezen naar de mogelijkheden tot reorganisatie van de land- en zeemacht van de Generaliteit, 1785-1788; met retroactum, 1755., [1755-1788]; 69; 1 omslag
      De Personele Commissie van het Defensiewezen werd ingesteld bij resolutie van de Staten-Generaal d.d. 4 mei 1785. Het generale rapport van deze commissie is uitgekomen d.d. 28 oktober 1789. Zie inv. nr. 78.
    - Stukken betreffende uitbreidingen van het leger, 1701-1794; 70-71; 2 omslagen
      - 1701-1788, 70
      - 1793-1794, 71
    - Stukken betreffende militaire ambten, 1657-1793; 72; 1 omslag
    - Commissiebrief van de Staten-Generaal voor B.E. Paravicini de Cappalli waarbij hij benoemd vordt tot generaal-majoor van de artillerie, Afschrift., 1794; 73; 1 stuk
    - Stukken betreffende de militaire jurisdictie in de Generaliteitslanden na de opheffing van de Hoge Krijgsraad, 1783-1788; 74; 1 omslag
    - Resolutie van de Staten-Generaal over de inrichting van veldhospitalen, met bijlagen. Gedrukt., 1794; 75; 1 stuk
  - Financiële Zaken, D.
    - Brief van de Raad van State aan de Staten-Generaal over de voortgang van het onderzoek naar de economische huishouding van de Generaliteit en de staat van oorlog, Gedrukt., 1719; 76; 1 stuk
    - Secrete brief van de Generaliteits-Rekenkamer aan de Staten-Generaal over de reorganisatie van de Admiraliteitscolleges, met bijlagen. Afschrift., 1754; 77; 1 omslag
    - Interimrapport van de Personele Commissie van het Financiewezen, Afschrift., 1787; 78; 1 stuk
      De Personele Commissie van het Financiewezen werd ingesteld bij resolutie van de Staten-Generaal d.d. 4 mei 1785 en beëindigd bij resolutie op het rapport d.d. 21 mei 1790. De taak van deze commissie bestond uit een onderzoek naar de mogelijkheden tot het reguleren van de provinciale quoten en een onderzoek naar de staat van de Generaliteitskas. Naast deze commissie werd ook d.d. 4 mei 1785 de Personele Commissie van het Defensiewezen ingesteld. Beide commissies hielden elkaar op de hoogte van het verloop van hun onderzoek.
      Zie inv. nr. 6 en 69.
    - Generaalrapport van de Personele Commissie van het Financiewezen, met bijlagen. Gedrukt., 1790; 79; 2 pakken
    - Resoluties van de Staten-Generaal en de provincies over het eindrapport van de Personele Commissie van het Financiewezen en over de uitvoering van de aanbevelingen hierin gedaan, 1791-1792; 80; 1 omslag
    - Stukken betreffende de betaling door de provincies van hun aandeel in de generaliteitslasten, 1692, 1792, 1794; 81; 1 omslag
    - Plakkaat van de Staten-Generaal op het generaliteits klein zegel, Gedrukt., 1695; 82; 1 stuk
    - Brief van de Generaliteits-Rekenkamer aan de Staten-Generaal over het ontbreken van controle op de ontvanger-generaal m.b.t. zijn verantwoordelijkheid over de ontvangen consenten van de provincies, Gedrukt., 1787; 83; 1 stuk
  - Buitenlandse Zaken, E.
    - Algemeen, 1.
      - Reglement van de Staten-Generaal voor alle ambassades en andere commissies in het binnen- en buitenland, Gedrukt., 1773; 84; 1 omslag
      - Reglement van de Staten-Generaal voor Nederlandse consuls, commissarissen en schippers in de Levant, Gedrukt., 1791; 85; 1 stuk
      - Stukken betreffende het verkeer met vijandelijke landen, 1794; 86; 1 stuk
    - Betrekkingen met Frankrijk, 2.
      - Tarif pour la levée des droits, sur les marchandises, manufactures, denrées, entrantes, ou fortantes le Royaume de France, Pays cedé, & autres, 1670 juli 18. Herdruk 1697., [1670, 1697]; 87; 1 deel
        Rec. 1709 april 12.
      - Stukken betreffende de oorlog met Frankrijk, 1793-1795; 88; 1 pak
    - Betrekkingen met overige landen, 3.
      - Stukken betreffende betrekkingen met Venetië, Spanje, Oostenrijk, Noord-Amerika en Pruisen, 1626, (1677), 1783, 1791, 1793; 89; 1 omslag
  - Muntzaken, F.
    - Memorie van de Generaliteits-Muntkamer aan de Staten-Generaal over punten tot redres van het muntwezen, Afschrift., 1692; 90; 1 stuk
    - Memorie van de Generaliteits-Muntkamer aan de Staten-Generaal over Lambert Ridder, muntmeester van Gelderland, wegens overtreding van zijn ambtsbevoegdheden, met bijlagen. Gedrukt., 1709; 91; 1 stuk
    - Publicatie van de Staten-Generaal over het in omloop zijn van valse Zeeuwse rijksdaalders, Gedrukt., 1784; 92; 1 stuk
    - Memorie van de Generaliteits-Muntkamer aan de Staten-Generaal over herwaardering van de zilveren ducaten alsmede de invoering van een nieuwe standpenning, Gedrukt., 1794; 93; 1 stuk
  - Kerkelijke Zaken, G.
    - Plakkaat van de Staten-Generaal op huwelijken tussen hervormden en rooms-katholieken, Gedrukt., 1750; 94; 1 stuk
    - Biddag brieven van de Staten-Generaal en de Staten van Holland aan de Staten van de provincies, 1785, 1791-1794; 95; 1 omslag
  - Generaliteitslanden, H.
    - Algemeen, 1.
      - Reglement van de Staten-Generaal op de politieke reformatie, bestemd voor de Generaliteitslanden, Gedrukt., 1660; 96; 1 stuk
      - Reglement van de Staten-Generaal op het huwelijk, bestemd voor de Generaliteitslanden, Gedrukt, 1656. 1664; 97; 1 stuk
      - Resolutie van de Staten-Generaal over de wijze waarop daken van roomse kerkschuren in Staats-Vlaanderen, Staats-Brabant en het Land van Kuyk gerepareerd moeten worden, Gedrukt., 1771; 98; 1 stuk
      - Reglement van de Staten-Generaal voor met de verzorging van armen en behoeftigen belaste functionarissen in de Generaliteitslanden, Gedrukt., 1792; 99; 1 stuk
    - Staats-Vlaanderen, 2.
      - Resoluties van de Staten-Generaal betreffende het bestuur en de financiën van gemeenten in Staats-Vlaanderen, Gedrukt., 1671-1791; 100; 1 omslag
      - Reglement van de Staten-Generaal tot herziening van het politie-, justitie- en financiewezen, Gedrukt., 1695; 101; 1 stuk
      - Stukken betreffende het geschil tussen de Raad van Vlaanderen en de magistraat van Middelburg over de gevangenneming van mr. Johan Mathijsius, raadsheer in de Raad van Vlaanderen, door de magistraat van Middelburg, 1704; 102; 2 stukken
      - Stukken betreffende een geschil tussen de Raad van State en de gedeputeerden van Vlaanderen over de benoeming van gedelegeerde rechters voor een onderzoek naar de inname van Gent en Brugge in juli 1708, 1709; 103; 2 stukken
    - Staats-Brabant, 3.
      - Lijst van retroacta betreffende de stad en Meierij van 's-Hertogenbosch, Afschrift., 1629-1762; 104; 1 stuk
      - Stukken betreffende het geschil tussen de Staten-Generaal en 's-Hertogenbosch over de handhaving van de privileges van deze stad, (1711), 1786; 105; 1 omslag
      - Brief van de stadhouders en gecommitteerden van de Meierij van 's-Hertogenbosch aangaande de zware financiële lasten voor haar ingezetenen, met bijlage. Gedrukt., 1786; 106; 1 stuk
      - Ordonnantie van de Staten-Generaal op de strafrechtelijke procedure in 's-Hertogenbosch en de particuliere heerlijkheden in de Meierij, Gedrukt., 1791; 107; 2 stukken
      - Memorie van de advocaat-fiscaal van Brabant en de kwartier-schout van Maasland aan de Staten-Generaal betreffende een geschil over de benoeming van schepenen te Nistelrode, met bijlage. Afschrift., 1791; 108; 1 stuk
      - Stukken betreffende een geschil van jurisdictie tussen de Raad van State en de Raad van Brabant over het oprichten van het tolcomptoir te Grave, 1721; 109; 1 omslag
      - Akte van eedaflegging door Johan H. Damisse tot substituut-drossaard van de stad en Baronie van Breda, Afschrift, 1736. 1792; 110; 1 stuk
      - Resolutie van de Raad van Brabant waarbij ambtenaren in dienst van de stadhouder worden vrijgesteld van de eedaflegging voor de Raad van Brabant, n.a.v. een resolutie van de Staten-Generaal 1749. Afschrift, 1792; 111; 1 stuk
    - Staats Opper-Gelder, 4.
      - Memorie van Johan Rabo, baron van Keppel, postmeester-generaal van Gelderland aan de Staten-Generaal over het beheer van de posterij van Venlo, Gedrukt., (1717); 112; 1 stuk
      - Deductie van Gelderland aangaande haar rechten op Roermond, Afschrift., z.d; 113; 1 stuk
  - Handelscompagnieën, I.
    - Octrooi van de Staten-Generaal voor de W.I.C. m.b.t. de kolonie Suriname, Gedrukt., 1752; 114; 1 stuk
    - Verlenging van het octrooi van de W.I.C., Gedrukt., 1761; 115; 1 stuk
    - Stukken betreffende de stimulering en verbetering van de slavenhandel, 1787-1789; 116; 1 omslag
    - Akte van ratificatie tussen de Staten-Generaal en Spanje over de teruggave en uitwisseling van wederzijdse overlopers en voortvluchtige negers in West-Indië, Gedrukt., 1791; 117; 1 stuk
    - Resoluties van de Staten-Generaal op het rapport over de militaire verdediging van de koloniën in West-Indië en de kust van Afrika, met bijlage. Gedrukt., 1792; 118; 1 omslag